【裁判字號】    95,聲再,17
【裁判日期】    950125
【裁判案由】    毒品危害防制條例等
【裁判全文】
臺灣高等法院刑事裁定                  95年度聲再字第17號
再審聲請人
即受判決人  甲○○
                    （現於臺灣臺北監獄執行中）
上列聲請人因違反毒品危害防制條例等案件，對於本院93年度上
重更(一)字第54號中華民國93年12月29日確定判決（第一審案號：
臺灣板橋地方法院92年度重訴字第14號；起訴案號：臺灣板橋地
方法院檢察署92年度偵字第12688 號），聲請再審，本院裁定如
下：
    主  文
再審之聲請駁回。
    理  由
一、聲請再審意旨略以：
(一)聲請人甲○○經臺灣高法院以93年度上重更(一)字第54號判決
    ，嗣上訴最高法院遭駁回。原審認聲請人與吳聖德、江阿田
    共同運輸毒品，有犯意聯絡及行為分擔。惟聲請人確有新證
    據，足認聲請人確有刑事訴訟法第420 條第1 項第2 款、第
    6 款之情形，亦與同法第155 條第1 項、第310 條第1 項、
    第2 項及第379 條第10項、第14項之法令規定有違。爰依法
    提出新證據，說明理由如下：
  1.原審判決（第3 頁倒數第5 行）（第5 頁第4 行）（第6 頁
    倒數第7 行）（第19頁倒數第5 行）（第20頁第2 行）（第
    20頁倒數第2 行）（第21頁倒數第8 行）（第22頁第7 行）
    等諸事實理由認為聲請人與吳聖德共同運輸毒品，有犯意聯
    絡及行為分擔？爰依下列說明不在場事實之時間點如下：(1)
    依譯文通話內容可知於15：59尚未到達船老大餐廳（參92年
    5 月15日調查筆錄），到達船老大餐廳之時間為16：02（參
    92年5 月15日調查筆錄）；前往加油站休息之時間為16：09
    （參92年5 月15日調查筆錄）；進入該餐廳停車場之時間為
    17：09（參92年5 月15日調查筆錄）。(2)綜上事證聲請人於
    92年3 月17日尚未到達船老大餐廳。到達船老大餐廳大門口
    ，未進入該餐廳，即離開前往便利商店購買兩罐咖啡，依統
    一發票購買時間為16：04至16：09分。吳聖德撥打電話予聲
    請人後才到加油站休息，後吳聖德於17：09再度撥打電話予
    聲請人，表示想抽煙，並表示停車場很大，可以停車，沒關
    係，聲請人才進入該餐廳停車場內睡覺，且就位置而言，與
    吳聖德當時在停車場外之出入口，聲請人在停車場內之停車
    格裡，則聲請人確未進入該餐廳，如何與吳聖德一同交付
    20萬元及車輛給江阿田？依譯文內容15：59至17：09聲請
    人並未進入船老大餐廳，原審未說明何以不採？又何時進入
    交付予江阿田，亦未說明事實理由？(3)於92年5 月15日調查
    筆錄會同調查人員多次勘驗錄音帶，並更正且蓋有手印，及
    是日92年5 月15日檢察官複訊：「譯文內容為何有塗改？是
    調查局人員叫我們蓋章。」，論證卷內並無「非常怕」之用
    語，原審認定證據從何而指？該部分事實確有刑事訴訟法第
    420 條第2 項之情形。(4)親屬領回聲請人羈押入所時保管皮
    夾內有是日之統一發票，並據調查局筆錄第4 頁（92年4 月
    22日）卷證內容，足認聲請人確有不在場之新證據，實有刑
    事訴訟法第420 條第6 項為事後始發現新證據之情形。
  2.原審判決（第7 頁第4 行）（第15頁倒數第3 行）（第17頁
    到數第2 行）（第21頁倒數第8 行），原審認聲請人擔任警
    戒工作。惟：聲請人經庭訊證實，聲請人之手機早已欠費
    停話，如何擔任警戒工作？又如何對吳聖德通風報信？參93
    年12月15日庭訊卷證。據證物錄影帶可看出「伊當時並未
    著鞋，僅穿白襪子，在計程車上睡覺」，原審認聲請人擔任
    警戒工作，確與事實有違，參92年6 月26日訊問筆錄。聲
    請人不識「小林」「劉董」「江阿田」，為何原審未說明事
    實理由，並與全卷之證述不符，判決事實理由亦未見述明。
    吳聖德於調查局訊問、檢察官偵訊、地院、高院直至更一
    審，經再三證述陳明聲請人與本案運送之情事無關及最高法
    院發回指摘（三）理由，原審未詳查審酌，卻認聲請人有共
    同正犯關係，其理由事實恐難完備。
(二)綜觀上述事證、物證，聲請人確有多項新證據、新事實與原
    審所認事實不符，聲請人確有刑事訴訟法第420 條第1 項第
    2 款、第6 款之情形，亦與同法第155 條第1 項、第310 條
    第1 款、第2 款及第379 條第10款、第14款法令規定有違。
    爰依同法第429 條、第435 條規定聲請再審。
二、經查:
(一)按法院認為無再審理由者，應以裁定駁回之；經前項裁定後
    ，不得更以同一原因聲請再審，刑事訴訟法第434 條第1 項
    、第2 項定有明文；又法院認為聲請再審之程序違背規定者
    ，應以裁定駁回之，刑事訴訟法第433 條亦有明文。
(二)查聲請人前曾向本院聲請再審，因無再審理由而經本院以94
    年度聲再字第136 號、94年度聲再字第218 號、94年度聲再
    字第379 號裁定駁回在案，有上開裁定書三份附卷可稽；且
    所認原審判決悖於法令之理由及監聽錄音之譯文，於前三次
    聲請再審時均主張並提出；又其所主張之統一發票證物，亦
    於本院94年度聲再字第218 號及94年度聲再字第379 號提出
    作為聲請再審之理由。茲其提出相同理由及證據聲請本次再
    審，即與刑事訴訟法第434 條第2 項之規定有違，是聲請人
    本件再審之聲請顯然違背規定，依諸上開規定，應予駁回。
三、據上論斷，應依刑事訴訟法第433 條裁定如主文。
中    華    民    國    95    年    1     月    25    日
                  刑事第二十庭審判長法  官  陳貽男
                                    法  官  高明哲
                                    法  官  許仕楓
以上正本證明與原本無異。
如不服本裁定，應於收受送達後五日內向本院提出抗告狀。
                                    書記官  劉貞達
中    華    民    國    95    年    1     月    26    日


司法院資訊處製作；財團法人民間司法改革基金會備份。
